# 收入确认方法变动导致税会差异的处理

提问人：Carryguo 时间：2020-05-02 22:33:44
陈老师及各位大佬，被审计单位是IPO企业，请教一下被审计单位的收入是按照终验法确认收入，但是经过咨询，税务局是按照完工百分比法计算所得税，因此会有一项税会差异，且按照完工百分比法计算的所得税比按照终验法计算的所得税在申报期内少交将近 2000 万的税费；企业前期是多交税的，因此该部分差异将全部用于退税，但是这个事项尚未跟税务局协商确定下来，请问这版报告将计算得出的 2000 万作为其他流动资产需要补充什么审计证据？
相关的税会差异是否需要确认递延所得税？

回答人：chenyiwei
由于该事项的税务处理存在不确定性，实际上是一项或有的所得税资产，因此基于谨慎原则，建议在就该事项的税务处理有明确结论之前，不要确认潜在的应收退税款资产。相应地，目前也无需就此确认递延所得税资产。

提问人：Carryguo 时间：2020-05-03 22:33:44
陈老师，再追问一下，是否可以这么理解，即所得税费用按照会计口径即终验法确认，递延税不做确认；同时在报告里对该事项做或有事项披露？

回答人：chenyiwei
已经缴纳的税款，在能否退回不确定的前提下，按实际缴纳的税款确认为各期所得税费用，不确认递延所得税资产。该事项不作为或有事项披露。

提问人：Carryguo 时间：2020-05-06 22:33:44
谢谢陈老师指导；
在追问老师一下，IPO审计报告披露前十大客户的时候，同一集团下面有多家子公司，需要披露到集团级别还是子公司级别？如：中国建筑股份有限公司，旗下有中国建筑第八工程局有限公司、中建八局第一建设有限公司、中建三局第二建设工程有限责任公司、中国建筑一局（集团）有限公司多家子公司，需要把集团旗下多家子公司的往来合计到集团层面进行披露，还是对子公司进行单家披露？有没有披露相关指导文件？

回答人：chenyiwei
报表附注中仍然是按子公司单家披露的。如果要与招股说明书正文一致，按集团披露的，需在附注中明确说明所执行的披露口径。